臺灣雲林地方法院民事裁定
                                    110年度港簡字第43號
原      告  台新國際商業銀行股份有限公司

法定代理人  尚瑞強  
訴訟代理人  粘舜強  


被      告  陳明義  
            陳明德  


            劉速桃  
上列當事人間請求撤銷遺產分割登記事件，本院裁定如下：
    主  文
原告之訴駁回。
訴訟費用由原告負擔。
    理  由
一、按民法第1151條之規定，各繼承人對於遺產全部為公同共有
    ，因公同共有關係而需對共有人為權利之主張，屬固有必要
    共同訴訟，有合一確定之必要。關於當事人適格與否，為法
    院應依職權調查之事項，無論訴訟進行至如何之程度，應隨
    時依職權調查之。次按當事人書狀，應記載當事人姓名及住
    所或居所；原告之訴，有民事訴訟法第249條第1項所列各款
    情形之一，依其情形可以補正者，審判長應定期間命其補正
    ，民事訴訟法第116條第1項第1款前段、第249條第1項分別
    定有明文。此規定於簡易訴訟程序仍適用之，此參同法第43
    6條第2項規定自明。
二、經查，本件原告起訴狀僅以陳明義、陳明德、劉素桃及陳**
    為被告起訴撤銷繼承人陳明義、陳明德、劉素桃與其他繼承
    人就被繼承人陳東之遺產所為之遺產分割登記，原告起訴狀
    未載明陳**之姓名，且未將其他繼承人列為被告一同起訴。
    經本院於110年3月9日裁定命原告應於裁定送達後14日內提
    出「『記載完整被告姓名』、地址、訴之聲明之起訴狀，即提
    出被告等之最新戶籍謄本，並按被告人數提出繕本，以補正
    當事人」，該裁定於110年3月15日合法送達原告，有送達證
    書可查。其後，原告以民事起訴狀（更正）改以陳明義、陳
    明德、劉素桃為被告，並聲明撤銷上開被告所為之遺產分割
    協議。然而，原告起訴請求撤銷遺產分割登記，依前揭說明
    ，屬固有必要共同訴訟，應以全體繼承人為被告，當事人適
    格始無欠缺。而依本院職權向財政部中區國稅局北港稽徵所
    調閱陳東之遺產稅核定通知書相關資料所示（見本院卷第57
    -60頁），被繼承人陳東之繼承人非僅有陳明義、陳明德、
    劉素桃3人，尚有其他繼承人，原告更正狀所載起訴對象當
    事人仍不適格，本院無法為實體判決，且應受判決事項之聲
    明及起訴之原因事實至今均仍有欠缺，原告自裁定後迄今仍
    補正不完全，未以被繼承人陳東之全體繼承人為被告，其訴
    自難認為合法，應予駁回。
三、依民事訴訟法第249條第1項第6款、第95條、第78條，裁定
    如主文。
中　　華　　民　　國　　110 　年　　5 　　月　　6 　　日
                  北港簡易庭      法  官  簡廷恩
以上正本係照原本作成。
如不服本裁定應於送達後10日內向本院提出抗告狀，並繳納抗告
費新臺幣1,000 元。
中　　華　　民　　國　　110 　年　　5 　　月　　6 　　日
                                  書記官  伍幸怡